臺灣彰化地方法院刑事判決　　　　　　　　　　　　九十一年度訴字第一八八號
　　公　訴　人　臺灣彰化地方法院檢察署檢察官
　　被　　　告　甲○○
右列被告因違反槍砲彈藥刀械管制條例等案件，經檢察官提起公訴（九十一年度偵字
第五○九八號），本院判決如左：
    主  文
甲○○未經許可，持有可發射金屬具有殺傷力之改造空氣槍，處有期徒刑壹年壹月，
併科罰金新臺幣參萬元，罰金如易服勞役，以新臺幣玖佰元即銀元佰元折算壹日。
緩刑肆年。扣案附有瓦斯鋼瓶之改造空氣槍壹支（槍枝管制編號：00000000
00號）沒收。
    事  實
一、甲○○明知可發射金屬具有殺傷力之改造空氣槍係槍砲彈藥刀械管制條例所列管
    之槍枝，未經許可，不得持有，於民國九十一年七月三十一日十八時許，在彰化
    縣大城鄉○○段路邊竹林旁，發現不詳之人所有、附有瓦斯鋼瓶、可發射金屬具
    有殺傷力之改造空氣槍一支及直徑約六mm之鋼珠二十六顆（起訴書誤為塑膠彈珠
    ）遺失於該處，竟意圖為自己不法之所有，將該遺失物拾起，予以侵占入己，並
    自該時起，未經許可持有前揭附有瓦斯鋼瓶、可發射金屬具有殺傷力之改造空氣
    槍。嗣至同日二十三時許，甲○○持前揭改造空氣槍與不知情之王健全、孫其峰
    、王瑞家，在彰化縣溪洲鄉○○村○○路溪下十一號電桿前，射擊斑鳩時，為警
    當場查獲，並扣得上開附有瓦斯鋼瓶、可發射金屬具有殺傷力之改造空氣槍一支
    （槍枝管制編號：0000000000號）及鋼珠二十六顆。
二、案經彰化縣警察局北斗分局報請臺灣彰化地方法院檢察署檢察官偵查起訴。
    理  由
一、右揭事實，業據被告甲○○於本院審理時供承不諱，核與證人王健全、孫其峰、
    王瑞家三人於警訊時證述之情節相符，並有查獲附有瓦斯鋼瓶之改造空氣槍照片
    一幀、扣押物品清單一紙在卷可稽，復有附有瓦斯鋼瓶之改造空氣槍一支及直徑
    約六mm之鋼珠二十六顆扣案可資佐證。又上開扣案之改造空氣槍及鋼珠經送請內
    政部警政署刑事警察局鑑驗，經裝填扣案鋼珠試射三次，其彈丸單位面積動能分
    別為每平方公分二五點一焦耳、每平方公分二四點三二焦耳、每平方公分二四點
    三二焦耳，依日本科學警察研究所之研究結果，彈丸單位面積動能達每平方公分
    二○焦耳，即足以穿入人體皮肉層，此亦有該局九十一年八月二十一日刑鑑字第
    九一○二一二六一四號槍彈鑑定書一份附卷為據，本件扣案之空氣槍經試射之彈
    丸單位面積動能既達每平方公分二四點三二焦耳以上，自足以穿入人體皮肉層，
    堪認其具有殺傷力無訛。綜上，本件事證明確，被告犯行洵堪認定，應予依法論
    科。
二、核被告所為，係犯刑法第三百三十七條侵占遺失物罪及槍砲彈藥刀械管制條例第
    十一條第四項之未經許可持有可發射金屬具有殺傷力之改造空氣槍罪。被告所犯
    上開二罪，有方法結果之牽連關係，為牽連犯，應依刑法第五十五條之規定，從
    一重即未經許可持有可發射金屬具有殺傷力之改造空氣槍罪處斷。爰審酌被告之
    品行、犯罪之動機、目的、手段、所生危害，及犯後坦承犯行，態度尚稱良好等
    一切情狀，量處如主文所示之刑，併科罰金部分並諭知易服勞役之折算標準，以
    資懲儆。末查被告前未曾受有期徒刑以上刑之宣告，此有臺灣彰化地方法院檢察
    署刑案資料查註紀錄表及臺灣高等法院被告全國前案紀錄表在卷可稽，其經此教
    訓，應知警惕而無再犯之虞，所宣告之刑，本院認以暫不執行為適當，是併予宣
    告緩刑四年，以勵自新。扣案之可發射金屬具有殺傷力、附有瓦斯鋼瓶之改造空
    氣槍一支，係違禁物，應依刑法第三十八條第一項第一款之規定，併予宣告沒收
    。至於扣案之鋼珠二十六顆，雖係供犯罪所用之物，惟尚非屬違禁物，且非被告
    所有，依法尚不得宣告沒收，併此敘明。
據上論斷，應依刑事訴訟法第二百九十九條第一項前段，槍砲彈藥刀械管制條例第十
一條第四項，刑法第十一條前段、第三百三十七條、第五十五條、第四十二條第二項
、第七十四條第一款、第三十八條第一項第一款，現行法規所定貨幣單位折算新臺幣
條例第二條，罰金罰鍰提高標準條例第二條，判決如主文。
本案經檢察官黃鼎鈞到庭執行職務。
中      華      民      國    九十一    年      十      月    二十八    日
                                    臺灣彰化地方法院刑事第三庭
                                        法      官  李  進  清
右正本證明與原本無異。
如不服本判決，應於判決送達後十日內向本院提出上訴狀( 須附繕本 )。
                                        法院書記官  張  木  松
中      華      民      國    九十一    年      十      月    二十九    日
槍砲彈藥刀械管制條例第十一條
未經許可製造、販賣或運輸彈藥者，處六月以上五年以下有期徒刑。
意圖供自己或他人犯罪之用，而犯前項之罪者，處一年以上七年以下有期徒刑，得併
科五萬元以下罰金。
未經許可無故持有、寄藏或意圖販賣而陳列彈藥者，處三年以下有期徒刑。
第一項及第二項之未遂犯罰之。
修正後
未經許可，製造、販賣或運輸第四條第一款所稱其他可發射金屬或子彈具有殺傷力之
各式槍砲者，處五年以上有期徒刑，併科新臺幣一千萬元以下罰金。
未經許可，轉讓、出租或出借前項所列槍砲者，處三年以上十年以下有期徒刑，併科
新臺幣七百萬元以下罰金。
意圖供自己或他人犯罪之用，而犯前二項之罪者，處無期徒刑或七年以上有期徒刑，
併科新臺幣一千萬元以下罰金。
未經許可，持有、寄藏或意圖販賣而陳列第一項所列槍砲者，處一年以上七年以下有
期徒刑，併科新臺幣七百萬元以下罰金。
第一項至第三項之未遂犯罰之。
刑法第三百三十七條
意圖為自己或第三人不法之所有，而侵占遺失物、漂流物或其他離本人所持有之物者
，處五百元以下罰金。
如不服本判決，應於判決送達後十日內向本院提出上訴狀。
